臺灣臺北地方法院刑事判決　　　　　　　 96年度訴字第760號
公　訴　人　臺灣臺北地方法院檢察署檢察官
被　　　告　甲○○
選任辯護人　黃照律師
被　　　告　丙○○
　　　　　　　　　 （
選任辯護人　李晉安律師
被　　　告　丁○○
　　　　　　　　　　（
指定辯護人　本院公設辯護人唐禎琪
被　　　告　乙○○
　　　　　　　　　　（
指定辯護人　劉大新律師
上列被告等因違反毒品危害防制條例案件，經檢察官提起公訴（
96年度偵字第7301號），本院判決如下：
    主  文
甲○○、丙○○、丁○○、乙○○共同運輸第三級毒品，分別處
有期徒刑捌年、有期徒刑柒年陸月、有期徒刑陸年陸月、有期徒
刑陸年；如附表二所示之第三級毒品愷他命及如附表三所示之物
品均沒收之。
    事  實
一、甲○○於民國95年10月間起，因經濟狀況不佳，明知愷他命
    （Ketamine）係屬毒品危害防制條例所規範之第三級毒品，
    不得非法持有、運輸、販賣，且屬於懲治走私條例公告管制
    物品項目及其數額甲類第4 款之管制進出口物品，未經許可
    不得運輸，亦不得私運進口，竟與姓名年籍不詳、綽號「藍
    仔」、「小胖」之成年男子基於販賣、運輸及私運管制物品
    第三級毒品愷他命（下稱愷他命）營利之犯意聯絡，由「藍
    仔」負責在大陸地區購買愷他命毒品，再由甲○○負責於臺
    灣地區尋找合適之收貨地點後，由以航空郵件方式（相關運
    送業人員均不知情）郵遞回台至甲○○所提供之收貨地點，
    再由甲○○依「藍仔」、「小胖」之指示，將毒品交付給渠
    等所指定之人，以伺機販賣。甲○○為遂行上開販毒計畫，
    乃先後與丙○○、丁○○、乙○○基於販賣、運輸及私運管
    制物品愷他命營利之犯意聯絡，而為以下之犯行：
  (一)丙○○提供其不知情之女友李佳瑄位於臺北市南港區○○○
    路○段70號1樓住處予甲○○為收件地址，經甲○○轉知「藍
    仔」後，即由「藍仔」自大陸地區寄送重量約毛重10公斤（
    起訴書誤載為6 公斤）之愷他命至上揭地址。嗣愷他命於同
    年1月5日寄達後，甲○○、丙○○再依「小胖」之指示，將
    收得之愷他命交付予「小胖」所指定之人（無證據證明此部
    分涉及販賣或轉讓毒品）。
  (二)甲○○於96年1月8日通知與之亦有上開犯意聯絡之姓名年籍
    不詳、綽號「米蟲」之成年男子寄貨地點後，由「藍仔」於
    同日自大陸地區寄出一批重量約毛重12.5公斤小豬造型為外
    包裝之愷他命至臺北縣蘆洲市○○路241號之5十二樓，於同
    月10日寄達，由不知情之姓名年籍不詳綽號「長宏」之男子
    收領後，再由甲○○依「小胖」之指示，將收得之愷他命交
    付予「小胖」指定之人（無證據證明此部分涉及販賣或轉讓
    毒品）。
  (三)丁○○依甲○○、丙○○指示，於96年3月5日承租臺北縣中
    和市○○路9號11樓之8以作為存放愷他命之用。嗣經甲○○
    轉知「藍仔」以丁○○位於臺北縣中和市○○街57巷12之2
    號住處為郵件接收地址後，即由「藍仔」自大陸地區寄送以
    小豬造型為外包裝之愷他命1箱半（約毛重6公斤）至上址（
    華福街）。嗣愷他命於同月17日下午經由龍珠國際物流集團
    寄達並由丁○○簽收後，即由丁○○、丙○○在丁○○前開
    中和市○○路住處進行拆卸、分裝，除其中1 公斤由丁○○
    於同年月18日依甲○○指示到臺北市○○○路與歸綏街口交
    付姓名年籍不詳、綽號「啾啾」之男子（無證據證明此部分
    涉及販賣或轉讓毒品）外，其餘愷他命由丙○○於3、4天後
    取走，並由丙○○依「藍仔」指示在臺北市○○○路交流道
    附近交付某姓名年籍不詳之成年人。（無證據證明此部分涉
    及販賣或轉讓毒品）。
  (四)甲○○、丙○○於96年3 月初詢問乙○○得否提供場所供為
    愷他命之寄達處所，經乙○○允諾提供其位於臺北縣三峽鎮
    ○○路68之85號「白雞山莊」住處後，經甲○○轉知「藍仔
    」，即由「藍仔」自大陸地區寄送以小豬造型為外包裝之愷
    他命3 件毛重約20公斤至上開住址。嗣愷他命寄達後，甲○○即指示丙○○、乙○○於96年3 月19日21時30分許，前往
    乙○○上開「白雞山莊」住處，領取由龍珠國際物流集團寄
    達之前開愷他命，並加以分裝。嗣丁○○於同年月20日2 時
    許，開車前往「白雞山莊」將丙○○、乙○○已分裝完成之
    愷他命載回其前開中和市○○路住處存放，嗣再由丙○○依
    甲○○之指示將愷他命交付「藍仔」指定之人。（無證據證
    明此部分涉及販賣或轉讓毒品）。
  (五)丁○○於96年4月2前某日時，接獲丙○○電話告知於4月2日
    將有另一批愷他命寄達，要其依循上開3 月17日接獲之模式
    前往領取，領貨後先送至「白雞山莊」將毒品拆卸，再運回
    前開甲○○與丙○○中和市租屋處等候指示，丁○○並依丙○○要求以電話轉告乙○○於4月2日至「白雞山莊」接貨。
    嗣丁○○依甲○○之指示，先於96年4月1日前往臺北縣中和
    市○○路17巷6號6樓住宿過夜，再於同年月2 日中午，依甲○○之指示，前往其前開中和市○○街住處領取由「藍仔」
    自大陸地區寄達之以小豬造型為外包裝之愷他命毒品，經丁○○與龍珠國際物流集團運送人員呂金發相約於同日13時20
    分許在臺北縣土城市○○街3 號前簽領貨品時，為法務部調
    查局臺北市調查處當場查獲，並扣得如附表一編號１至編號
    ５所示之物，嗣經丁○○同意搜索，乃轉赴前開丁○○之中
    和市○○路住處，又扣得前於3 月17日（即犯罪事實一、(三)
    ）拆卸、包裝愷他命毒品所遺留或所使用之物（即如附表一
    編號６至９所示之物）。乙○○則於4月2日接獲丁○○電話
    後，先到上開甲○○與丙○○中和市租屋處與丙○○會合，
    兩人再依甲○○指示於同日14時10分許開車前往「白雞山莊
    」向該社區管理員簽收由「藍仔」自大陸地區寄達之以小豬
    造型為外包裝之愷他命毒品並進行拆卸。嗣於拆卸過程中，
    丙○○以電話聯繫丁○○未果並告知甲○○，甲○○、丙○○驚覺丁○○可能出事，甲○○乃要求丙○○、乙○○先行
    返回甲○○與丙○○之中和市租屋處等候。惟旋為臺北市調
    查處人員於同日17時15分，在臺北縣中和市○○路17巷6 號
    大樓前拘提甲○○、丙○○，並在丙○○身上查獲前於3 月
    19日（即犯罪事實一、(四)）拆卸、包裝愷他命毒品所遺留之
    愷他命毒品1包（即如附表一編號１０所示），再前往同號6樓
    逮捕乙○○及執行搜索，當場扣得如附表一編號至所示
    之物；嗣又經乙○○同意，於同日21時許前往上開乙○○位
    於「白雞山莊」之住處搜索，又扣得如附表一編號至所
    示之物。
二、案經法務部調查局臺北市調查處移送臺灣臺北地方法院檢察
    署檢察官偵查起訴。
    理  由
一、上開犯罪事實，業據被告甲○○、丙○○、丁○○、乙○○
    等4人（下稱被告甲○○等4人）迭於調查處詢問、檢察官訊
    問及本院審理時坦承不諱，且互核相符，並有耀盛保全股份
    有限公司96年3月19日、4月2日值勤日報表（偵卷第277頁至
    第278頁）、彪記貨運簽收單（偵卷第126頁）、龍珠國際物
    流集團收件人簽收聯（偵卷第275頁至第276頁）、房屋租賃
    契約書（偵卷第266頁至第273頁）、通訊監察作業報告表（
    偵卷第105頁至第181頁，不包含第126 頁）在卷及扣案如附
    表一所示之物可證，而扣案1020包結晶（即如附表一編號１
    、１０、所示之物），經送鑑定，其結果為：「送驗證物12
    大包1 小包，經拆封檢視計含1020包結晶（每包結晶均相似
    ），經隨機抽樣檢驗約250 包，發現均含第三級第19類毒品
    愷他命成分，合計淨重23836.89公克（空包裝總重725.57公
    克），純度85.39%，純質淨重20354.32公克」等情，有法務
    部調查局96年4月30日調科壹字第09622161510號鑑定書在卷
    可憑，堪信被告甲○○等4 人之自白均與事實相符。又按刑
    事訴訟法第156條第2項之規定，法院僅不得單以被告或共犯
    之自白，作為有罪判決之唯一證據，至於被告及具有共犯關
    係之共同被告均自白犯罪，而法院調查其等自白亦出於任意
    性時，應得以其等自白互為補強證據，且如犯罪事實欄所示
    各項犯罪事實，除被告及共犯（亦為共同被告）之自白外，
    仍有如上開所示書證及物證中之部分證據得以作為補強證據
    ，非僅有被告及共犯之自白；至如犯罪事實一、(一)至(三)所示
    之犯行，固未扣得愷他命毒品（犯罪事實一、(四)部分，有在
    被告丙○○身上查扣得愷他命1 包），惟被告是否成立犯罪
    ，本即應由法院綜合全案卷證予以審酌判斷，非謂未扣得毒
    品證物，即應認被告之犯罪不能證明，是被告甲○○、丙○○之選任辯護人認本案部分犯罪事實僅有被告、共同被告之
    自白或未查扣相關毒品證物，無從證明被告犯罪云云，均無
    足採，於此併予說明。
二、按愷他命係毒品危害防制條例第2條第2項第3 款所規定之第
    三級毒品，且屬行政院依懲治走私條例第2條第4項公告之「
    管制物品項目及其數額」甲項第4 款所列之管制進出口物品
    ；又「藍仔」係以營利為目的而販入大量愷他命，則其販入
    愷他命之行為，顯已完成，縱尚未賣出，仍應成立販賣既遂
    罪，被告甲○○等4 人既與之有犯意聯絡及行為分擔（詳後
    述），而論以共同正犯，亦應成立販賣愷他命毒品既遂罪；
    再者，自大陸地區私運物品進入臺灣地區，或自臺灣地區私
    運物品前往大陸地區者，以私運物品進口、出口論，適用懲
    治走私條例之規定處斷，懲治走私條例第12條亦定有明文。
    故核被告甲○○等4人所為，係犯毒品危害防制條例第4條第
    3 項運輸第三級毒品罪及懲治走私條例第12條、第2條第1項
    之自大陸地區私運管制物品進口罪，被告甲○○等4 人將第
    三級毒品基於營利為目的而販入後為運輸之行為，則販賣之
    行為為運輸之前階段行為，應為運輸行為所吸收，均不另論
    罪。被告甲○○等4 人以一行為同時觸犯上開運輸愷他命毒
    品及自大陸地區私運管制物品進口2 罪，為想像競合犯，應
    依刑法第55條規定，從一重之運輸第三級毒品罪處斷。起訴
    書雖未論及上開懲治走私條例第2條第1項之私運管制物品進
    口罪之罪名，然起訴之事實業已敘及被告此部分自大陸地區
    私運第三級毒品進入臺灣地區之犯行，自在本院審理範圍內
    ，並於審理中一併告知其罪名。再按於94年2月2日修正公布
    ，自95年7月1日起正式施行之刑法，業將該法原第56條連續
    犯之規定予以刪除，而連續犯在本質上原屬數罪，於連續犯
    之規定廢除後，對於先前實務上以連續犯予以處理之案件，
    應視具體個案，除對於合乎接續犯、集合犯或其他包括一罪
    之情形，認其構成單一之犯罪外，應認係數罪併罰。而所謂
    接續犯者，係指該項犯罪，係由行為人以單一行為接續進行
    ，縱令在犯罪完畢以前其各個舉動已與該罪之構成要件相符
    ，但在行為人主觀上，各個舉動不過為其犯罪行為之一部分
    ，且該數舉動於同時同地或密切接近之時地實施，侵害同一
    之法益，各行為之獨立性極為薄弱，依一般社會健全觀念，
    在時間差距上，難以強行分開，在刑法評價上，以視為數個
    舉動之接續施行，合為包括之一行為予以評價，較為合理，
    始論為接續犯。本案被告甲○○與「藍仔」主觀上基於販賣
    毒品之決意，透過集團性之綿密分工方式，有計畫性地進口
    愷他命毒品進入臺灣地區，以致於在短短不到3 個月的時間
    內，即以郵遞毒品包裹之方式，運輸愷他命進入臺灣地區達
    5 次之多，顯然本案販毒、運輸毒品集團成員有意在短時間
    內，密集走私毒品進入臺灣地區伺機販賣，以牟取暴利，是
    應認本案被告甲○○等4 人，於其各自所涉及之多次運輸毒
    品犯行，乃係基於單一運輸毒品犯意接續為之，為接續犯。
    又按共同正犯之意思聯絡，原不以數人間直接發生者為限，
    即有間接之聯絡者，亦包括在內（最高法院77年台上字第21
    35號判例意旨參照）。本件被告甲○○等4 人與「藍仔」、
    「米蟲」間關於本案犯行，雖然其中或有未曾謀面、聯繫，
    甚或不認識者，惟其等在部分被告之居間串連下，為了同一
    目的（運輸愷他命來台）而分別從事部分行為，則被告甲○○等4 人與「藍仔」、「米蟲」間有犯意聯絡及行為分擔，
    為共同正犯，自無疑義。又被告甲○○等4 人利用不知情之
    運送業者自大陸地區運輸愷他命來台，以及部分被告利用不
    知情之女友或友人接收毒品，均應論以間接正犯。
三、爰審酌被告甲○○等4 人，除被告丙○○前於93年間有賭博
    之前案紀錄外，餘均無犯罪前案紀錄（但被告乙○○有多次
    少年非行紀錄），素行尚可；惟竟均不思以正途謀生，而循
    非法運輸毒品圖利，其等僅為圖得一己之私利，無視於國家
    防制毒品危害之禁令，竟運輸大量愷他命毒品來台，除最後
    一次犯行及時為檢調機關查獲而幸未流入臺灣社會外，其餘
    先前各次犯行所運輸來台之愷他命毒品均去向不明，不僅助
    長毒品氾濫，戕害他人之身心發展，且足以使購買而施用者
    導致精神障礙、性格異常，甚至造成生命危險之生理成癮性
    及心理依賴性，戕害國民身心健康；惟其等犯後均能坦承犯
    行，態度良好等一切情狀，爰分別量處如主文所示之刑。又
    本院審酌本案運輸毒品之次數、數量等情，其犯罪情節甚為
    重大，即令部分被告並未參與全部犯行，仍難認有何情堪憫
    恕之處，是被告丁○○、乙○○之辯護人請求本院依刑法第
    59條酌減被告刑度，本院認均屬無據，附此敘明。
四、沒收部分：
  (一)按毒品危害防制條例第2條第2項規定，毒品依其成癮性、濫
    用性及對社會危害性分為4 級，並就製造、運輸、販賣、意
    圖販賣而持有、以非法方法使人施用、引誘他人施用及轉讓
    等不同品項毒品之行為，分別定其處罰。至施用或持有第三
    、四級毒品，因其可罰性較低，故予除罪化，僅就施用及持
    有第一、二級毒品科以刑罰。惟鑑於第三、四級毒品均係管
    制藥品，特於同條例第11條之1 明定無正當理由，不得擅自
    持有。92年7月9日修正公布、93年1月9日施行之毒品危害防
    制條例第18條第1 項規定「查獲之第一、二級毒品，不問屬
    於犯人與否，均沒收銷燬之；查獲之第三、四級毒品，無正
    當理由而擅自持有者，沒入銷燬之」。從而，依第18條第1
    項後段應沒入銷燬之毒品，專指查獲之施用、持有第三、四
    級毒品而言；倘係查獲之製造、運輸、販賣、意圖販賣而持
    有、以非法方法使人施用、引誘他人施用或轉讓之第三、四
    級毒品，既屬同條例相關法條明文規定處罰之犯罪行為，即
    非該條項應沒入銷燬之範圍。同條例對於查獲之製造、運輸
    、販賣、意圖販賣而持有、以非法方法使人施用、引誘他人
    施用及轉讓第三、四級毒品之沒收，並無特別規定，如其行
    為已構成犯罪，則該毒品即屬不受法律保護之違禁物，應回
    歸刑法之適用，依刑法第38條第1項第1款之規定沒收之。是
    本件扣案及未扣案之第三級毒品愷他命（詳如附表二所示）
    自應依上開規定宣告沒收之（如附表二編號４至７號所示之
    第三級毒品愷他命，雖未扣案，但無證據證明其已滅失不存
    在，仍應依刑法第38條第1項第1款規定，宣告沒收）。
  (二)按犯第4條至第9條、第12條、第13條或第14條第1項、第2項
    之罪者，其供犯罪所用或因犯罪所得之財物，均沒收之，如
    全部或一部不能沒收時，追徵其價額或以其財產抵償之，毒
    品危害防制條例第19條第1 項定有明文。此規定係採義務沒
    收主義，凡供犯罪所用或因犯罪所得之財物，且屬犯人所有
    者，均應宣告沒收。本件所扣得之如附表三所示之物，其中
    關於包裹紙箱、包裝小紙盒、小豬型外殼、小豬型外包裝零
    件等物品，係「藍仔」為掩人耳目，而以小豬型外包裝內夾
    愷他命毒品之方式運輸毒品入台，顯均係供其運輸愷他命毒
    品所用之物，且扣案上開愷他命毒品既屬於「藍仔」所購得
    ，合理推論，亦應認上開外包裝屬「藍仔」所有，依共犯連
    帶性原則，此部分應依同條例第19條第1 項規定沒收。其餘
    如附表三所示之扣案物品，既均係本案被告甲○○等4 人供
    犯罪所用，且均屬各該被告所有，自亦應依上開規定予以沒
    收。
  (三)至於如附表一編號２、３、、、所示行動電話SIM卡
    ，因係使用者向電信業者申請租用而僅取得其使用權，並非
    申請使用者所有（最高法院92年度臺上字第6836號判決意旨
    參照）；而另扣案之龍珠國際物流集團收件人簽收聯（證物
    編號壹-5）、租賃契約書2 本（證物編號A-5-1、A-5-2）、
    護照（證物編號A-3）、台胞證（證物編號A-4）、存摺（證
    物編號A-8）各1本、丙○○所有另外遭扣案之行動電話2 支
    （證物編號A-2 ）、甲○○、乙○○所有另外遭扣案之行動
    電話各1 支（證物編號分別為A-9、A-7），或無證據顯示曾
    供本案犯行之用，或與本案被告犯行無直接關係，依法自均
    不得沒收，併此敘明。
五、至檢察官另以上開犯罪事實欄所載各項運輸愷他命毒品犯行
    ，被告甲○○等4 人於臺灣地區接收愷他命毒品後，又依「
    藍仔」或「小胖」指示，販售給不特定之人，因認此部分被
    告甲○○等4 人均涉犯毒品危害防制條例第4條第3項之販賣
    第三級毒品罪嫌云云。然查，檢察官就上揭「販售給不特定
    之人」，不僅未能具體指明其販賣之時間、地點、數量、成
    交金額，遍查全案卷證，亦未能佐證上情，縱然被告甲○○
    、丙○○、丁○○等人均自白有交付毒品給他人之情，甚至
    有收錢之舉，惟上開情節仍不明確，且收受毒品之人中何以
    有未支付金錢（卷內並無相關金錢支付之證據）而得以收受
    毒品者？是否可能係與「藍仔」合資購毒，而透過被告甲○○、丙○○、丁○○交付？是檢察官所指被告甲○○等4 人
    就此部分均涉犯毒品危害防制條例第4條第3項之販賣第三級
    毒品罪嫌，其犯罪均不能證明，惟此部分依檢察官起訴意旨
    ，可認與上開有罪部分係屬實質上一罪關係，本院自不另為
    無罪之諭知，附此敘明。
據上論斷，應依刑事訴訟法第299條第1項前段，毒品危害防制條
例第4條第3項、第19條第1項，懲治走私條例第2條第1項、第11
條、第12條，刑法第11條、第28條、第55條、第38條第1項第1款
，判決如主文。
本案經檢察官賴秋萍到庭執行職務。
中　　華　　民　　國　　96　　年　　9 　　月　　26　　日
                  刑事第十三庭  審判長法  官  黃俊明
                                      法  官  郭顏毓
                                      法  官  李明益
以上正本證明與原本無異。
如不服本判決，應於判決送達後10日內向本院提出上訴狀 (應抄
附繕本)。
                                      書記官  劉穗筠
中　　華　　民　　國　　96　　年　　9 　　月　　26　　日
毒品危害防制條例第4條
製造、運輸、販賣第一級毒品者，處死刑或無期徒刑；處無期徒
刑者，得併科新臺幣 1 千萬元以下罰金。
製造、運輸、販賣第二級毒品者，處無期徒刑或 7 年以上有期徒
刑，得併科新臺幣 7 百萬元以下罰金。
製造、運輸、販賣第三級毒品者，處 5 年以上有期徒刑，得併科
新臺幣 5 百萬元以下罰金。
製造、運輸、販賣第四級毒品者，處 3 年以上 10 年以下有期徒
刑，得併科新臺幣 3 百萬元以下罰金。
製造、運輸、販賣專供製造或施用毒品之器具者，處 1 年以上 7
年以下有期徒刑，得併科新臺幣 1 百萬元以下罰金。
前五項之未遂犯罰之。
懲治走私條例第2條
私運管制物品進口、出口逾公告數額者，處 7 年以下有期徒刑，
得併科新臺幣 3 百萬元以下罰金。
前項之未遂犯罰之。
第 1 項所稱管制物品及其數額，由行政院公告之。
懲治走私條例第12條
自大陸地區私運物品進入臺灣地區，或自臺灣地區私運物品前往
大陸地區者，以私運物品進口、出口論，適用本條例規定處斷。
附表一：
┌──┬─────────────┬────┬──────┬─────┐
│編號│扣押物品                  │ 持有人 │證物編號    │備      註│
├──┼─────────────┼────┼──────┼─────┤
│ １ │愷他命毒品418 包（合計淨重│丁○○  │壹-1至壹-4  │          │
│    │9760.54 公克）            │        │            │          │
├──┼─────────────┼────┼──────┼─────┤
│ ２ │NOKIA行動電話1支（含091318│丁○○  │壹-6        │供被告廖文│
│    │3148號SIM卡1張）          │        │            │漳犯本件犯│
│    │                          │        │            │行所用之物│
├──┼─────────────┼────┼──────┼─────┤
│ ３ │遠傳易通卡（即門號00000000│丁○○  │壹-7        │供被告廖文│
│    │60號SIM卡）               │        │            │漳犯本件犯│
│    │                          │        │            │行所用之物│
├──┼─────────────┼────┼──────┼─────┤
│ ４ │小豬型外殼（含包裝小紙盒）│丁○○  │壹-8至壹-10 │          │
│    │3 箱                      │        │            │          │
├──┼─────────────┼────┼──────┼─────┤
│ ５ │包裹紙箱2 只              │丁○○  │壹-11       │          │
├──┼─────────────┼────┼──────┼─────┤
│ ６ │小豬型外殼2 袋            │丁○○  │貳-1        │          │
├──┼─────────────┼────┼──────┼─────┤
│ ７ │小豬型外包裝零件          │丁○○  │貳-2        │          │
├──┼─────────────┼────┼──────┼─────┤
│ ８ │毒品分裝袋1包             │丁○○  │貳-3        │          │
├──┼─────────────┼────┼──────┼─────┤
│ ９ │電子秤                    │丁○○  │貳-4        │          │
├──┼─────────────┼────┼──────┼─────┤
│ １０ │愷他命毒品1包（淨重7.66公 │丙○○  │A-6         │          │
│    │克）                      │        │            │          │
├──┼─────────────┼────┼──────┼─────┤
│  │NOKIA行動電話2支（含092550│丙○○  │A-2         │供被告楊清│
│    │6414、0000000000號SIM卡各1│        │            │旭犯本件犯│
│    │張）                      │        │            │行所用之物│
├──┼─────────────┼────┼──────┼─────┤
│  │黑色NOKIA行動電話2支（含09│甲○○  │A-9         │供被告陳永│
│    │00000000、不詳門號號SIM 卡│        │            │蒼犯本件犯│
│    │各1張）                   │        │            │行所用之物│
├──┼─────────────┼────┼──────┼─────┤
│  │紅色NOKIA行動電話1支（含09│乙○○  │A-7         │供被告陳韋│
│    │00000000號SIM卡1張）      │        │            │瑄犯本件犯│
│    │                          │        │            │行所用之物│
├──┼─────────────┼────┼──────┼─────┤
│  │愷他命毒品601 包（合計淨重│乙○○  │參-7-1至參-7│          │
│    │14068.69公克）            │        │-8、參-8    │          │
├──┼─────────────┼────┼──────┼─────┤
│  │小豬型外殼3 箱            │乙○○  │參-1至參-3  │          │
├──┼─────────────┼────┼──────┼─────┤
│  │包裝小紙盒3 箱            │乙○○  │參-4至參-6  │          │
├──┼─────────────┼────┼──────┼─────┤
│  │包裝小紙盒2 袋            │乙○○  │B-1-1       │          │
├──┼─────────────┼────┼──────┼─────┤
│  │塑膠桶1 個（被告丙○○、陳│乙○○  │B-2         │          │
│    │韋瑄將拆卸後之愷他命毒品堆│        │            │          │
│    │放在筒內）                │        │            │          │
├──┼─────────────┼────┼──────┼─────┤
│  │包裹紙箱3 只              │乙○○  │B-3、B-4-1、│          │
│    │                          │        │B-4-2       │          │
└──┴─────────────┴────┴──────┴─────┘
附表二：
┌──┬──────┬──────────┬─────────┐
│編號│沒收物名稱  │數 量 （ 或 重 量 ）│備    註          │
├──┼──────┼──────────┼─────────┤
│ １ │愷他命毒品  │合計淨重9760.54公克 │證物編號（壹-1至壹│
│    │            │                    │-4）              │
├──┼──────┼──────────┼─────────┤
│ ２ │愷他命毒品  │淨重7.66公克        │證物編號（A-6）   │
├──┼──────┼──────────┼─────────┤
│ ３ │愷他命毒品  │合計淨重14068.69公克│證物編號（參-7-1至│
│    │            │                    │參-7-8、參-8）    │
├──┼──────┼──────────┼─────────┤
│ ４ │愷他命毒品  │毛重約10公斤        │未扣案（犯罪事實一│
│    │            │                    │(一)）              │
├──┼──────┼──────────┼─────────┤
│ ５ │愷他命毒品  │毛重約12.5公斤      │未扣案（犯罪事實一│
│    │            │                    │(二)                │
├──┼──────┼──────────┼─────────┤
│ ６ │愷他命毒品  │毛重約6 公斤        │未扣案（犯罪事實一│
│    │            │                    │(三)                │
├──┼──────┼──────────┼─────────┤
│ ７ │愷他命毒品  │毛重約20公斤（不包含│未扣案（犯罪事實一│
│    │            │已扣案之上開淨重7.66│(四)                │
│    │            │公克）              │                  │
└──┴──────┴──────────┴─────────┘
附表三：
┌──┬─────────────┬──────┬─────┐
│編號│扣押物品                  │證物編號    │所  有  人│
├──┼─────────────┼──────┼─────┤
│ １ │NOKIA行動電話1支（不含SIM │壹-6        │丁○○    │
│    │SIM卡）                   │            │          │
│    │                          │            │          │
├──┼─────────────┼──────┼─────┤
│ ２ │小豬型外殼（含包裝小紙盒）│壹-8至壹-10 │「藍仔」  │
│    │3 箱                      │            │          │
├──┼─────────────┼──────┼─────┤
│ ３ │包裹紙箱2 只              │壹-11       │「藍仔」  │
├──┼─────────────┼──────┼─────┤
│ ４ │小豬型外殼2 袋            │貳-1        │「藍仔」  │
├──┼─────────────┼──────┼─────┤
│ ５ │小豬型外包裝零件          │貳-2        │「藍仔」  │
├──┼─────────────┼──────┼─────┤
│ ６ │毒品分裝袋1包             │貳-3        │丁○○    │
├──┼─────────────┼──────┼─────┤
│ ７ │電子秤                    │貳-4        │丁○○    │
├──┼─────────────┼──────┼─────┤
│ ８ │NOKIA行動電話2支（不含SIM │A-2         │丙○○    │
│    │卡）                      │            │          │
├──┼─────────────┼──────┼─────┤
│ ９ │黑色NOKIA行動電話2支（不含│A-9         │甲○○    │
│    │SIM卡）                   │            │          │
├──┼─────────────┼──────┼─────┤
│ １０ │紅色NOKIA行動電話1支（不含│A-7         │乙○○    │
│    │SIM卡）                   │            │          │
├──┼─────────────┼──────┼─────┤
│  │小豬型外殼3 箱            │參-1至參-3  │「藍仔」  │
├──┼─────────────┼──────┼─────┤
│  │包裝小紙盒3 箱            │參-4至參-6  │「藍仔」  │
├──┼─────────────┼──────┼─────┤
│  │包裝小紙盒2 袋            │B-1-1       │「藍仔」  │
├──┼─────────────┼──────┼─────┤
│  │塑膠桶1 個（被告丙○○、陳│B-2         │乙○○    │
│    │韋瑄將拆卸後之愷他命毒品堆│            │          │
│    │放在筒內）                │            │          │
├──┼─────────────┼──────┼─────┤
│  │包裹紙箱3 只              │B-3、B-4-1、│「藍仔」  │
│    │                          │B-4-2       │          │
└──┴─────────────┴──────┴─────┘
